【裁判字號】    90,訴緝,7
【裁判日期】    900427
【裁判案由】    違反槍砲彈藥刀械管制條例
【裁判全文】
臺灣桃園地方法院刑事判決                              九十年度訴緝字第七號
    公  訴  人  臺灣桃園地方法院檢察署檢察官
    被      告  甲○○
    指定辯護人  本院公設辯護人乙○○
右列被告因違反槍砲彈藥刀械管制條例案件，經檢察官提起公訴（八十四年度偵字第
一三一六五號），本院判決如左：
    主  文
甲○○未經許可，無故持有手槍，累犯，處有期徒刑貳年。扣案之美國JENNINGS
FIREAPMS口徑０‧二二吋制式半自動手槍壹枝（槍枝編號0000000000）、
仿半自動手槍之改造金屬玩具手槍壹枝（槍枝管制編號0000000000）、０
．二二子彈肆顆、九ｍｍ子彈壹顆，均沒收。
    事  實
一、甲○○前於民國八十年間因偽造文書罪，經台灣板橋地方法院判處有期徒刑一年
    ，至八十三年二月二十四日縮刑假釋期滿，以已執行論，猶不知悔改。竟未經許
    可，於八十三年三月間某日，在桃園縣桃園市○○路體育館附近，自姓名年籍不
    詳綽號「文哥」之成年男子處受贈收受具殺傷力之美國JENNINGS FIREAPMS口徑
    ０‧二二吋半自動手槍一枝（槍枝管制編號0000000000）、及具殺傷
    力之仿半自動手槍之改造金屬玩具手槍一枝（槍枝管制編號000000000
    0號）、具殺傷力之口徑０．二二吋子彈四顆、口徑九mm子彈一顆，而無故持有
    ，並將之放置於其位於桃園縣桃園市○○路三五０巷二之三號四樓住處。嗣於八
    十四年十月十一日晚間十時三十分許，為警循線在甲○○上開住處房間衣櫥之黑
    色皮包內查獲前開美國半自動手槍一枝及供該槍枝使用之子彈四顆、黑色皮包一
    個，於翌日（十月十二日）凌晨五時三十分許，為警再於上址房間衣櫥放置之棉
    被夾層內查獲前揭仿半自動手槍之改造金屬玩具手槍一枝及供該槍枝使用之子彈
    一顆。
二、案經桃園縣警察局移送台灣桃園地方法院檢察署檢察官偵查起訴。
    理  由
一、訊據被告甲○○對於於右揭時、地持有自綽號「文哥」之成年男子處所取得前開
    具有殺傷力之半自動制式手槍及仿半自動手槍之改造金屬玩具手槍各一枝及具殺
    傷力之子彈五顆，並將之放置於其上開住處之事實坦承不諱，而上開扣案之美國
    JENNINGS FIREAPMS口徑０‧二二吋半自動手槍一枝（槍枝管制編號00000
    00000）、仿半自動手槍之改造金屬玩具手槍一枝（槍枝管制編號0000
    000000號）、口徑０．二二吋子彈四顆、口徑九mm子彈一顆，經送請鑑驗
    結果，認其中一枝（槍枝管制編號0000000000）係美國JENNINGS
    FIREAPMS口徑０‧二二吋半自動手槍，槍管內具十六條右旋來復線；另一枝（槍
    枝管制編號0000000000）係仿半自動手槍製造之玩具槍改造而成，主
    要材質為金屬，槍管並已貫通，其機械性能良好，可擊發子彈，上述槍枝機械性
    能良好，均認具殺傷力；送鑑子彈五顆，其中四顆係０．二二吋子彈，餘一顆係
    九mm子彈，均認具殺傷力一節，有內政部警政署刑事警察局八十四年十月二十四
    日刑鑑字第八三九四四號鑑驗通知書乙紙在卷可稽，並有前開半自動手槍、仿半
    自動手槍之改造玩具金屬手槍各一枝、子彈五顆扣案可資佐憑，復有現場查獲照
    片十幀附卷可佐，足認被告自白與事實相符，事證明確，犯行堪以認定，應依法
    論科，
二、查被告行為後，槍砲彈藥刀械管制條例分別於八十五年九月二十五日及八十六年
    十一月二十四日修正公布，並分自八十五年九月二十七日及八十六年十一月二十
    六日生效，以之與裁判時法即八十六年十一月二十四修正公布之槍砲彈藥刀械管
    制條例相比較，原第七條第四項之條項次不變，原第十條之規定修正為第十一條
    ，原第十一條之規定修正為第十二條，條文順序及刑度均有變更，比較新舊法結
    果，以舊法有利於被告，依刑法第二條第一項但書規定應適用舊條例處斷，合先
    敘明。核被告甲○○未經許可持有槍彈所為，係違反行為時之槍砲彈藥刀械管制
    條例第七條條第四項之未經許可無故持有手槍罪、同條例第十條第三項之未經許
    可無故持有其他可發射子彈具有殺傷力之槍枝罪、同條例第十一條第三項之未經
    許可無故持有彈藥罪。公訴意旨認被告持有前開半自動手槍犯行部分，係犯同條
    例第七條第三項之罪，容有未洽，惟其基本事實同一，本院自應予審理，並變更
    其起訴法條。又被告以一行為同時持有半自動手槍、仿半自動之改造玩具金屬手
    槍及子彈，觸犯構成要件不相同之罪名，為想像競合犯，應從一重之未經許可無
    故持有手槍罪論處。查被告前於八十年間因偽造文書罪，經台灣板橋地方法院判
    處有期徒刑一年，至八十三年二月二十四日縮刑假釋期滿，以已執行論，有卷附
    台灣高等法院被告全國前案紀錄表、台灣桃園地方法院檢察署刑案資料查註紀錄
    表可按，其受有期徒刑執行完畢後，五年以內再犯有期徒刑以上之罪，為累犯，
    依法加重其刑。爰審酌被告前有多次犯罪前科，素行非佳，有前開紀錄表可考、
    且持有具殺傷力之半自動制式手槍及仿半自動之改造金屬玩具手槍、具殺傷力之
    子彈對社會治安之潛在危險性併其犯後態度等一切情狀，量處如主文所示之刑，
    以資懲儆。再以被告所犯前開違反槍砲彈藥刀械管制條例各罪，依同條例第十九
    條第一項雖規定應於刑之執行完畢或赦免後，令入勞動場所，強制工作三年，惟
    是項規定，不問對行為人有無預防矯治其社會危險性之必要，一律宣付強制工作
    三年，限制其中不具社會危險性之受處分人之身體、自由部分，其所採措施與所
    欲達成預防矯治之目的及所需程度，不合憲法第二十三條所定之比例原則，是犯
    上開條例第十九條所定之罪，不問對行為人有無預防矯治其社會危險性之必要，
    一律宣付強制工作三年之部分，應自八十七年十二月十八日起停止適用，惟犯該
    條例第十九條第一項所列舉之罪，依個案情節符合比例原則部分，仍應適用該條
    例宣告保安處分，業經司法院大法官會議釋字第四七一號解釋在案。查被告於本
    件犯罪之前，並無類似前科，足認被告並無刑法第九十條第一項之犯罪之習慣或
    以犯罪為常業或因遊蕩或因遊蕩或懶惰成習而犯罪之情形，復於本院審理時坦承
    一切犯行，再考諸被告持有槍彈後並未持之犯罪等情，尤徵尚無重大破壞社會秩
    序之情事，應認其尚不具社會危險性，無預防矯治其社會危險性之必要。本院認
    被告並無強制工作之必要，故不另諭知被告於刑之執行完畢或赦免後，令入勞動
    場所，強制工作三年，併附敘明。
三、扣案之美國JENNINGS FIREAPMS口徑０‧二二吋半自動手槍一枝（槍枝編號00
    00000000）、仿半自動手槍之改造金屬玩具手槍一枝（槍枝管制編號0
    000000000）、０．二二子彈四顆、九ｍｍ子彈一顆，均係屬違禁物，
    應依刑法第三十八條第一項第一款規定宣告沒收。至扣案之黑色皮包一個，雖為
    被告所有，惟非供其犯罪所用或因犯罪所得之物，尚乏沒收之依據，自不得於本
    案併為沒收之諭知，末此敘明。
據上論斷，應依刑事訴訟法第二百九十九條第一項前段、第三百條，修正前槍砲彈藥
刀械管制條第七條第四項、第十條第三項、第十一條第三項，刑法第十一條前段、第
四十七條、第五十五條、第三十八條第一項第一款，判決如主文。
本案經檢察官潘怡華到庭執行職務。
中      華      民      國      九十      年      四      月    二十七  日
                                  臺灣桃園地方法院刑事第三庭
                                      法  官    林惠霞
右正本證明與原本無異。
如不服本判決，應於判決送達後十日內向本院提出上訴狀( 應附繕本 )，上訴於
臺灣高等法院。
                                      書記官    陳婉婷
附錄本案論罪科刑法條：
中      華      民      國      九十      年      五      月    二      日
修正前槍砲彈藥刀械管制條例第七條、第十條、第十一條。


司法院資訊處製作；財團法人民間司法改革基金會備份。
